臺灣宜蘭地方法院民事裁定
111年度司輔宣字第1號
聲  請  人  林麗華  
應受輔助宣  
告之人      林正忠  
輔  助  人  林正杰  
利害關係人  林美花  
上列聲請人聲請選任特別代理人事件，本院裁定如下：
   主      文 
選任林美花（女，民國00年0月00日生，身分證統一編號：Z0000
00000號）於林正忠（男，民國00年0月00日生，身分證統一編號
：Z000000000號）於辦理被繼承人林火春如附件所示遺產分割相
關事宜之特別代理人。
聲請程序費用新臺幣壹仟元由聲請人負擔。
   理      由
一、聲請意旨略以：受輔助宣告之人林正忠，前經本院以109年
    度輔宣字第35號裁定宣告為受輔助宣告之人，並由訴外人林
    正杰擔任輔助人。惟因聲請人之父與受輔助宣告之人林正忠
    之祖父林火春死亡，聲請人林麗華、輔助人林正杰與受輔助
    宣告之人同為被繼承人林火春之繼承人，是就辦理遺產分割
    時，因輔助人林正杰與受輔助宣告之人林正忠之利益衝突，
    輔助人依法不得代理，爰依民法第1113條之1第2項及第1098
    條第2項，聲請選任林美花為受輔助宣告之人林正忠之特別
    代理人，於受輔助宣告之人林正忠辦理被繼承人林火春遺產
    分割事件中，擔任特別代理人等語。
二、按輔助人之行為與受輔助人之利益相反或依法不得代理時，
    法院得因輔助人、受輔助人、主管機關、社會福利機構或其
    他利害關係人之聲請或依職權，為受輔助人選任特別代理人
    ，民法第1098條第2項定有明文。且前揭法條規定，依民法
    第1113條之1第2項規定，亦準用於輔助人及有關輔助之職務
    。合先敘明。
三、聲請人主張各情，業據具狀陳述綦詳，並提出戶籍謄本、繼
    承系統表、遺產分割協議書、林美花所出具之同意書、財政
    部北區國稅局遺產稅免稅證明書影本、土地登記第一類謄本
    及稅籍資料等件為證，經本院依職權調閱109年度輔宣字第3
    5號卷宗，堪信為真實。則林正杰為受輔助宣告之人林正忠
    之輔助人，於辦理被繼承人遺產分割協議事宜，與受輔助宣
    告之人林正忠之利害相反，依法不得代理，揆諸前揭說明，
    聲請人為利害關係人聲請為受輔助宣告之人選任特別代理人
    ，為有理由。本院審酌關係人林美花對於被繼承人遺產分割
    事宜與繼承人間無利害關係，另考量關係人林美花於辦理被
    繼承人之如附件所示遺產繼承分割事件中，並非繼承人或具
    其他利害關係，亦無不適或不宜擔任受輔助宣告人之代理人
    之消極原因，則應認聲請人建議選任關係人林美花為受輔助
    宣告人林正忠之特別代理人，應尚屬可採。從而，就受輔助
    宣告人林正忠對於被繼承人林火春如附件所示遺產分割移轉
    相關事宜，准依聲請人之聲請選任林美花為受輔助宣告人林
    正忠之特別代理人，爰裁定如主文所示。
四、爰依家事事件法第 97條，非訟事件法第21條第1項，裁定如
    主文。
五、如對本裁定抗告，須於裁定送達後10日之不變期間內，向本
    院提出抗告狀，並繳納抗告費新臺幣1,000元。
中　　華　　民　　國　　111 　年　　10 　月　  26　 日
                   家事法庭司法事務官　徐麗花
附件：